Хабаров Роман

Data Scientist

 $\ \ \,$ xabarov | $\ \ \,$ xabarov
1985@gmail.com | $\ \ \,$ elibrary.ru | $\ \ \,$ +7 911 834 54 56

Краткое резюме

Кандидат технических наук. Опыт работы 7 лет на должности научного сотрудника, начальника лаборатории в ИТМО, МИРЭА, ВКА им. А.Ф.Можайского. После защиты диссертации (2020) занаялся МL. Текущий стаж в МL: 4 года. Работал над проектами в области СV и NLP (Обнаружение объектов, семантическая сегментация по материалам космической съемки. Классификация текстов, выявление NER. Разработка инструментов на основе агентов для автоматического пентеста).

Опыт работы

ВКА им. А. Ф.Можайского

Сентябрь 2017 - Февраль 2024

Работал на должностях научного сотрудника, начальника лаборатории над проектами в областях CV и NLP.

- Разработал модуль на python для детектирования и семантической сегментации промышленных объектов на материалах космической съемки в рамках проводимых НИР
- Настроил процессы сбора и разметки обучающих данных, обучения нейросетей. Для задачи обнаружения объектов использовал нейросети семейства YOLO, Cascade R-CNN. Для семантической сегментации: DeepLabv3, PSANet, PSPNet, UNet, SegFormer.
- Написал 4 демо для исследовательских задач в области NLP (исследование подходов RAG, выявление эмоций в мультимодальных данных, исследование моделей OCR).
- Участвовал в работе по исследованию доверенного искусственного интеллекта. Тестировал методы атак на системы классификации текстов, моделей компьютерного зрения.
- Реализовал модуль разметки изображений с автоматической сегментацией на основе нейросетей SAM и GrounfingDINO.
- Реализовал консольное приложение автоматизации пентеста на основе LLM-агентов.

Февраль 2021 - Февраль 2024 ИТМО, МИРЭА - Российский технический университет Работал старшего сотрудника. Написал на должностях младшего научного модулей специализированных методик расчета на C++(Qt), ДЛЯ ле $^{\rm c}$ параллезацией вычислений на GPU (OpenCL). Bce модули были приняработ. рамках проводимых Участвовал ты И сданы заказчику В проектах: Создание программно-аппаратного комплекса проведения математического моделирования взаимодействия бортовой радиоэлектронной аппаратуры составных частей KPK «Ангара».

 СЧ ОКР «Разработка комплексной системы расчетно-экспериментальной оценки стойкости РН «Ангара-А5М» к попаданию молниевого разряда».

ПРОЕКТЫ

Автоматическая разметка изображений Pet Project

GitHub

Программа разметки изображений с автоматической сегментацией на основе нейросетей SAM и GrounfingDINO

Most Queue GitHub

Пакет программ для имитационного моделирования и расчета систем массового обслуживания на python

Образование

2017 - 2020 PhD (Computer Science, системный анализ, моделирование, компьютерные технологии) **ВКА им. А.Ф.Можайского**

2002 - 2007 Инженер РЭО ИВВАИУ

Публикации

На текущий публикаций момент большинство посвящено тематике диссерта-Над публикациями работаю): ции, связанной теорией очередей. В области ML

- 1. Хабаров, Р. С. Аппроксимация вероятностно-временных характеристик сложных систем массового обслуживания на основе регрессионных моделей машинного обучения / Р. С. Хабаров, Э. С. Левчик, В. А. Лохвицкий // Имитационное моделирование. Теория и практика (ИММОД-2023) : Сборник трудов одиннадцатой всероссийской научно-практической конференции по имитационному моделированию и его применению в науке и промышленности, Казань, 18–20 октября 2023 года. Казань: Издательство АН РТ, 2023. С. 735-742. EDN TMPERE
- 2. Mochalov, V. F. Processing of Multispectral Survey Materials based on Machine Learning Methods for Forest Management / V. F. Mochalov, R. S. Khabarov // Proceedings of 2021 IV International Conference on Control in Technical Systems (CTS), Saint Petersburg Electrotechnical University "LETI", 21–23 сентября 2021 года. IEEE, 2021. P. 217-219. DOI 10.1109/CTS53513.2021.9562930. EDN WWLBGW.
- 3. Рыжиков, Ю. И. Метод расчета длительности обработки задач в системе массового обслуживания с учетом процессов Split-Join / Ю. И. Рыжиков, В. А. Лохвицкий, Р. С. Хабаров // Известия высших учебных заведений. Приборостроение. − 2019. − Т. 62, № 5. − С. 419-423. − DOI 10.17586/0021-3454-2019-62-5-419-423. − EDN EUJUFY.

Навыки

Профессиональные навыки Личные качества

Python, C++ (Qt), PyTorch, Transformers, Gradio, FastAPI, Git, Docker Стремление к саморазвитию, обучаемость, умение работать в команде, умение находить решения проблем. Аналитический склад ума.

Last updated: 24 октября 2024 г.